臺灣臺中地方法院民事裁定　九十四年度小上字第二○號
　　上　訴　人　乙○○
　　被　上訴人　甲○○
右當事人間請求清償債務事件，上訴人對於中華民國九十三年九月二十七日本院臺中
簡易庭所為第一審判決（九十三年度中小字第二八九二號），提起上訴，本院裁定如
左：
    主　　　文
上訴駁回。
第二審訴訟費用新台幣壹仟伍佰元由上訴人負擔。
    理　　　由
一、按對於小額程序之第一審裁判之上訴或抗告，非以其違背法令為理由，不得為之
    。又上訴狀內應記載上訴理由，表明：(一)原判決所違背之法令及具體內容。(二)依
    訴訟資料可認為原判決有違背法令之具體事實，民事訴訟法第四百三十六條之二
    十四第二項、第四百三十六條之二十五，分別定有明文。次按所謂判決違背法令
    ，係指判決不適用法規或適用不當者，復為同法第四百六十八條所明定，此亦為
    小額事件之上訴程序所準用（民事訴訟法第四百三十六條之三十二第二項參照）
    。再按以判決有不適用法規或適用不當為上訴理由時，其上訴狀或理由書應有具
    體之指摘，並揭示該法規之條項或內容，若係成文法以外之法則，揭示該法則之
    旨趣，倘為司法院解釋或最高法院之判例，則應揭示該判解之字號或內容，如依
    民事訴訟法第四百六十九條所列第一款至第五款事由提起上訴時（第六款未準用
    ，參照同法第四百三十六條之三十二第二項規定），其上訴狀或理由書應揭示合
    於該條款之事實，上訴理由狀如未依此項方法表明，或其所表明者，顯與上開法
    條規定之情形不合時，即難認為已對原判決之違背法令有具體之揭示，其上訴自
    難認為合法，最高法院七十一年臺上字第三一四號判例意旨可資參照。復按上訴
    狀內未表明上訴理由者，上訴人應於提起上訴二十日內提出上訴理由書於原審法
    院；未提出者，毋庸命其補正；上訴不合程式或已逾期間或法律上不應准許者，
    第二審法院應以裁定駁回之，為民事訴訟法第四百七十一條第一項、第四百四十
    四條第一項前段所明定，且此於小額事件之上訴程序亦準用之（民事訴訟法第四
    百三十六條之三十二第二項參照）。
二、本件上訴意旨略以：原審開庭中原告提出之股東同意書係會計師陳美麗當初要求
    其簽名的，該同意書內容並非經過協商，故上訴人於原審開庭時不知如何回答；
    且訴外人張加恩原係右生有限公司（下稱右生公司）之股東，當初被上訴人邀張
    加恩、上訴人共組右生公司，並由被上訴人擔任負責人，公司之支票、存摺、印
    章均由被上訴人保管，嗣被上訴人不願擔任負責人，會計師表示須先辦理股份過
    戶，乃與被上訴人商談退股問題，而被上訴人僅處理資產問題，而未論及公司負
    債部分，致雙方溝通有誤差，惟被上訴人又以會計師要求簽立之過戶書辦理負責
    人之變更登記，上訴人不知造成此結果，是被上訴人請求上訴人返還新台幣（下
    同）十萬元並無理由云云。經核前揭上訴意旨僅表示兩造間公司成立及被上訴人
    退股過戶之情形，惟其既未依民事訴訟法第四百三十六條之二十五之規定，表明
    原判決所違背之法令及具體內容，暨依訴訟資料可認為原判決有違背法令之具體
    事實，且上訴人並未於提起上訴二十日內提出表明上開事項之上訴理由書，揆諸
    前開說明，本院亦毋庸命其補正，是其上訴自屬不合法，應逕予駁回。
三、依民事訴訟法第四百三十六條之三十二第一項準用同法第四百三十六條之十九之
    規定，第二審法院為訴訟費用之裁判時，應確定其訴訟費用額，而本件第二審訴
    訟費用額確定為裁判費一千五百元，應依前揭條文規定，為如主文第二項之諭知
    。
四、據上論結，本件上訴為不合法，依民事訴訟法第四百三十六條之三十二第一項、
    第二項、第四百四十四條第一項、第九十五條、第七十八條、第四百三十六條之
    十九第一項，裁定如主文。
中　　　華　　　民　　　國　　九十四　　年　　　二　　　月　　二十五　　日
                                    臺灣臺中地方法院民事第三庭
~B審判長法官　張瑞蘭
~B法　　　官　羅永安
~B法　　　官　卓進仕
右為正本係照原本作成
不得抗告
中　　　華　　　民　　　國　　九十四　　年　　　二　　　月　　二十五　　日
~B法院書記官
